【裁判字號】    99,抗,164
【裁判日期】    991028
【裁判案由】    訴訟救助
【裁判全文】
臺灣高等法院臺南分院民事裁定  99年度抗字第164號
抗  告  人  乙○○
相  對  人  甲○○
上列當事人間請求損害賠償事件，經相對人聲請訴訟救助，抗告
人對於中華民國九十九年九月十六日臺灣臺南地方法院所為裁定
（九十九年度救字第五八號），提起抗告，本院裁定如下：
      主      文
抗告駁回。
抗告訴訟費用新台幣壹仟元由抗告人負擔。
      理      由
一、抗告意旨略以：本件刑事部分業經台南地檢署九十九年度偵
    字第九四五一號處分不起訴在案；伊既無過失刑事責任，亦
    無其他積極證據足資證明伊有何縱火或過失致生火災情事，
    相對人自不得僅因伊所有建物失火，延燒其他建物，即論斷
    伊應負侵權行為損害賠償責任。爰提起本件抗告，求為廢棄
    原裁定。
二、按當事人無資力支出訴訟費用者，除顯無勝訴之望者外，法
    院應依聲請，以裁定准予訴訟救助，此觀民事訴訟法第一百
    零七條第一項規定自明。至於所謂顯無勝訴之望者，係指聲
    請訴訟救助之當事人所提起之訴或上訴，依其主張之事實於
    法律上本無獲得勝訴之望；或其起訴或上訴為不合法之情形
    而言，若尚須經法院調查辯論後，始能知悉其勝負之結果者
    ，不得謂為顯無勝訴之望（最高法院八十七年度台抗字第六
    六０號裁判要旨參照）。查，相對人係以抗告人應負損害賠
    償責任，經其在原審起訴後，因無資力支出訴訟費用，且其
    提起之訴訟並非顯無勝訴之望為由，爰提出財團法人法律扶
    助基金會台南分會申請人資力審查詢問表、審查決定通知書
    等件以為釋明，向原審法院聲請准予訴訟救助。原審法院經
    依職權調取相對人及同居共財親屬之財產所得明細核閱後，
    審認相對人可處分之收入及資產，與無資力之認定標準相符
    ；且本案訴訟尚非顯無勝訴之望，而准予訴訟救助者，核與
    上開規定並無不合。次查，抗告人就相對人主張無資力支付
    訴訟費用乙情並未爭執，僅抗辯：伊業經台南地檢署九十九
    年度偵字第九四五一號處分不起訴在案，即無過失責任，相
    對人並無證據證明伊有何縱火或過失致生火災情事，自不得
    僅因伊所有建物失火，延燒其他建物，即論斷伊應負侵權行
    為損害賠償責任云云；惟相對人提起本案訴訟事件既無不合
    法，或依其主張之事實於法律上本無獲得勝訴之望情形，至
    於抗告人是否確無侵權行為事實？是否不負損害賠償責任，
    非經法院調查辯論後，無法預知兩造勝負結果；則依上開說
    明，自難遽認相對人之起訴為「顯無勝訴之望」。抗告人之
    上開抗辯，為無理由
三、綜上所述，相對人主張就其與抗告人間請求損害賠償之訴訟
    事件，並無資力支出訴訟費用，且其在第一審之訴亦非顯無
    勝訴之望，而聲請訴訟救助者，洵屬有據。原裁定准許相對
    人訴訟救助之聲請，於法即無不合；抗告意旨指摘原裁定不
    當，求予廢棄，非有理由，應予駁回。
四、據上論結，本件抗告為無理由，依民事訴訟法第四百九十五
    條之一第一項、第四百四十九條第一項、第九十五條、第七
    十八條，裁定如主文。
中    華    民    國    99    年    10    月    28    日
                  民事第二庭  審判長法  官  陳  光  秀
                                    法  官  曾  平  杉
                                    法  官  李  文  賢
上為正本係照原本作成。
本裁定不得再抗告。
中    華    民    國    99    年    10    月    28    日
                                    書記官  劉  清  洪

司法院資訊處製作；財團法人民間司法改革基金會備份。
